臺灣高等法院刑事判決
                                   000年度上訴字第2412號
上　訴　人
即　被　告　李偉綸
選任辯護人　林傳欽律師（法律扶助）
上列上訴人因毒品危害防制條例案件，不服臺灣臺北地方法院10
1年度訴字第693號，中華民國102年7月17日第一審判決（起訴案
號：臺灣臺北地方法院檢察署101年度偵字第11471、12477號）
，提起上訴，本院判決如下：
    主  文
原判決撤銷。
李偉綸犯如附表所示之販賣第二級毒品罪，各處如附表「科刑主
文」欄所示之刑。應執行有期徒刑柒年，未扣案販賣第二級毒品
所得共新臺幣捌仟陸佰元沒收，如全部或一部不能沒收時，以其
財產抵償之。
    事  實
一、李偉綸前於民國（下同）98年間，因傷害案件，經臺灣臺北
    地方法院以98年度簡字第1526號判決判處有期徒刑4月，嗣
    上訴後，撤回上訴確定，於99年1月14日易科罰金執行完畢
    。猶不知悔改，其明知甲基安非他命係屬毒品危害防制條例
    第2條第2項第2款所規定之第二級毒品，不得非法販賣或持
    有，竟意圖營利，基於販賣第二級毒品甲基安非他命（下稱
    甲基安非他命）之犯意，先於不詳時、地向真實姓名、年籍
    不詳之成年人販入供以販賣用之甲基安非他命後，分別為附
    表所示之販賣甲基安非他命犯行，從中賺取價差牟利，共計
    6次，販賣所得合計新臺幣（下同）8600元（交易時、地、
    方式、毒品種類及數量、價格均詳如附表所示）。嗣因警查
    悉李偉綸涉嫌販賣甲基安非他命之情事，報請臺灣臺北地方
    法院檢察署檢察官依通訊保障及監察法，向臺灣臺北地方法
    院聲請核發通訊監察書，對李偉綸持用之行動電話實施通訊
    監察，並於101年5月29日22時30分許，持搜索票前往李偉綸
    在臺北市○○區○○街0段00巷00號0樓之0住處執行搜索，而查
    悉李偉綸上開犯行。
二、案經臺北市政府警察局文山第二分局報告臺灣臺北地方法院
    檢察署檢察官偵查起訴。
    理  由
壹、程序部分
一、關於法院審理範圍：起訴書犯罪事實欄所載「李偉綸於101
    年5月29日晚間11時30分許，在臺北市○○區○○街0段00巷00號
    0樓之0住處，欲販售第二級毒品甲基安非他命予林文瑋、包
    嘉祥時，為警查獲而未遂」部分，業經檢察官於原審審理時
    當庭補充更正：此部分犯罪事實係包括在附表編號3販賣犯
    行中，係因證人林文瑋原於101年5月28日向被告李偉綸購買
    之毒品尚未交齊，故於同年月29日被告再補交貨，非起訴被
    告另一販賣犯行等語（見原審卷第87頁背面）。且查，被告
    於偵查中供稱：林文瑋於101年5月28日當天有拿600元要跟
    伊買甲基安非他命，林文瑋本來要買1000元，但當天只有給
    伊600元，還差400元，所以29日林文瑋拿儲值卡來就是這另
    一部份的錢等語（見101年度偵字第11471號卷第104頁）。
    證人林文瑋於偵查中亦證稱：我於101年5月28日本來是要買
    1000元的甲基安非他命，但當天只有先拿600元給被告，被
    告有拿一部份甲基安非他命給我，後來29日下午被告叫我買
    儲值卡，並要拿另一部份毒品給我等語（見101 年度偵字第
    11471號卷第96頁）。是被告於101年5月29日為警查獲當天
    ，係要補交28日之毒品予證人林文瑋，起訴書此部分所載係
    包括在起訴書附表編號3之販賣犯行中，且經公訴檢察官於
    原審審理時敘明此部分非屬另一犯罪事實，合先敘明。
二、辯護人於原審準備程序時固爭執證人林文瑋及包嘉祥於警詢
    及偵查中證述之證據能力，惟嗣後被告於原審審理時承認上
    開全部犯罪後，被告及其辯護人於原審、本院審理提示各該
    證據時，對於證人林文瑋及包嘉祥人於警詢及偵查中之證述
    均稱沒有意見，足認被告及其辯護人於被告承認犯罪後，已
    不爭執上開證人證述之證據能力。是就上開證人於警、偵詢
    中之證述，依刑事訴訟法第159條之5第1項及第159條之1第2
    項之規定，應認均有證據能力。
三、再按有事實足認被告或犯罪嫌疑人涉犯有最輕本刑為三年以
    上有期徒刑之罪嫌，並危害國家安全或社會秩序情節重大，
    而有相當理由可信其通訊內容與本案有關，且不能或難以其
    他方法蒐集或調查證據者，得發通訊監察書。通訊監察書，
    偵查中由檢察官依司法警察機關聲請或依職權以書面記載通
    訊保障及監察法第11條之事項，並敘明理由、檢附相關文件
    ，聲請該管法院核發，96年12月11日修正施行之通訊保障及
    監察法第5 條第1 項第1 款、第2 項定有明文。是如依上開
    程序之通訊監察所取得之證據，即屬依法定程序所取得，自
    有證據能力。本案對被告所使用之門號0000000000號行動電
    話之通訊監察，係檢察官依法向原審法院聲請，由原審法院
    核發實施，本件監聽業經原審法院於101年5月3日核發之101
    年度聲監字第502號通訊監察書、同年月21日核發之101年度
    聲監續字第461號通訊監察書，此有附卷載明監聽對象及監
    聽時間等相關內容之通訊監察書及電話附表均影本各1份在
    卷可稽（見101年度警聲搜字第1037號卷第9至11頁及原審卷
    第150至151頁），是因此取得之通訊監察譯文之合法性無疑
    ，自有證據能力。又按偵查犯罪機關單方面製作之監聽譯文
    ，若被告或訴訟關係人對其真實性並無爭執，自得採為證據
    （最高法院93年度臺上字第6510號判決意旨參照）。本件被
    告、辯護人、檢察官等對於通訊錄音所譯成通訊監察譯文之
    真正亦不爭執，且本案通訊監察譯文並於原審、本院審理時
    經合法調查，則此項通訊監察之譯文自具有證據能力。
貳、實體部分
一、訊據被告李偉綸，就附表所示之販賣甲基安非他命犯行於偵
    查及原審、本院審理時均坦承不諱。茲就各次犯行事證分述
    如下：
  ㈠就附表編號1 販賣甲基安非他命予林文瑋部分：
  ⒈被告於警詢時供稱：101年5月9日20時4分許，伊持用0000000
    000號行動電話與林文瑋持用之0000000000號行動電話聯繫
    ，是林文瑋打電話給伊，叫伊拿甲基安非他命，當天約20時
    25分許，在伊住處外面之停車場電塔旁，伊給林文瑋1小包
    甲基安非他命，約0.2公克，林文瑋給伊1000元等語（見101
    年度偵字第11471號卷第6頁）。
  ⒉證人林文瑋（代號B ）持用0000000000號行動電話，於101年
    5 月9 日20時4 分，撥打被告（代號A ）持用0000000000號
    行動電話，對話如下：「A ：喂？B ：在家嗎？A ：我現在
    要下樓。B ：你現在要下樓？A ：對阿，約在上面啦，拜拜
    。？B ：好，拜。A ：約在上面。」；於同日20時12分通話
    如下：「A ：喂。B ：你不是要下來了嗎？A ：我出門啦。
    B ：啊？A ：我出門了阿。B ：什麼東西。A ：我出來啦。
    B ：喔，我在山上，我在上面啦。A ：電塔那裡喔？B ：沒
    有阿，我還沒溜下去阿。A ：到電塔，上面電塔。」（通訊
    監察譯文見10 1年度偵字第11471 號卷第12頁）。
  ⒊證人林文瑋於警詢時證述：上開譯文是伊約被告在被告住處
    附近之電塔旁交易甲基安非他命1 小包，價格為500 元等語
    （見101 年度偵字第11471 號卷第24頁）。
  ⒋被告於警詢時雖供稱，本次交易金額為1000元，與證人林文
    瑋所證不相符合，惟被告販賣多次予數人，衡情應以買受人
    之記憶較為準確，是本次販賣金額應為500元，被告所供應
    係記憶有誤。
  ㈡就附表編號2販賣甲基安非他命予林文瑋部分：
  ⒈被告於警詢時供稱：101 年5 月10日17時10分許，伊持用000
    0000000號行動電話與林文瑋持用之0000000000號行動電話
    聯繫，當時是林文瑋要跟伊買1 公克的甲基安非他命，問伊
    多少錢，伊說要4500元，伊當時有開玩笑說要賺他500 元，
    約同日21時許，林文瑋到伊住處，伊在房內將1 小包甲基安
    非他命交給林文瑋等語（見101 年度偵字第11471 號卷第6
    頁至背面）；於偵查中供稱：當天是林文瑋拿4500元到伊住
    處給伊，交易甲基安非他命等語（見101 年度偵字第11471
    號卷第104 頁）。
  ⒉證人林文瑋（代號B ）持用0000000000號行動電話，於101年
    5 月10日17時10分，撥打被告（代號A ）持用0000000000號
    行動電話，對話如下：「...A：怎樣阿？你要多少？B ：4 
    張小朋友。A ：來阿。B ：足的喔。A ：對阿，來阿？B：
    我現在人在板橋，我又還沒回到家我哪來的錢。A ：多半張
    好不好？B ：啊？A ：多半張讓我賺半張啦？B ：讓你賺半
    張。A ：對阿。B ：好啊，問提示你東西要給我夠喔，你不
    要給我不夠就好，我讓你賺沒差阿。... B ：5 張不可能，
    我最多報到4 張半出去而已啦。... 」（通訊監察譯文見10
    1年度偵字第11471號卷第13頁）。
  ⒊證人林文瑋於警詢時證述：上開譯文是伊與被告約在被告住
    處內交易甲基安非他命1 包，約1 公克，價格為4500元等語
    （見101 年度偵字第11471 號卷第25頁）；於偵查中證稱：
    上開譯文中4 張小朋友就是4000元的意思，伊原本說跟被告
    買4000元的甲基安非他命，後來去被告家，伊給被告4500元
    買甲基安非他命1 包等語（見101 年度偵字第11471 號卷第
    96至97頁）。
  ㈢就附表編號3販賣甲基安非他命予林文瑋部分：
  ⒈被告於警詢時供述：於101 年5 月28日19時20分及同日19時4
    6分許，伊持用0000000000號行動電話與林文瑋持用之00000
    00000號行動電話聯繫，當時是林文瑋要買1000元的甲基安
    非他命，但是他身上只有600 元之現金，問可不可以先拿，
    於同日20時許，在伊住處外停車場旁電塔，伊拿1 小包甲基
    安非他命（微量）予林文瑋，並收取600元現金等語（見101
    年度偵字第11471號卷第8頁背面）；於偵查中供稱：101年5
    月28日林文瑋有拿600元給伊，跟伊買甲基安非他命等語（
    見101年度偵字第11471號卷第104頁）。
  ⒉證人林文瑋（代號B ）持用0000000000號行動電話，於101年
    5 月28日19時20分49秒，撥打被告（代號A ）持用00000000
    00 號行動電話，對話如下：「A ：喂？B ：喂。A ：恩。B
     ：我先給你600 元，明天給你400 元要不要？A ：來再說
    啦。B ：啊？A ：來再說，電話裡面不要講到這個。B ：你
    在哪？在家喔？A ：對阿。B ：要不我先跟你。A ：來再說
    ，不要再講到錢了。B ：好啦。A ：你到了再打給我。B：
    好啦。」；又於同日19時46分7 秒，通話如下：「A ：喂。
    B ：怎樣？A ：等我一下，我馬上去。B ：你在哪？A ：我
    說你在電塔那邊等我一下下，我馬上到。B ：好啦。A ：拜
    。」（通訊監察譯文見101 年度偵字第11471 號卷第18頁）
    。
  ⒊證人林文瑋於警詢時證稱：上開譯文是伊跟被告約在被告住
    處附近電塔旁交易甲基安非他命1 小包，價格為600 元等語
    （見101 年度偵字第11471 號卷第26、27頁）；偵查中證述
    ：伊於101 年5 月28日本來是打算要買1000元甲基安非他命
    ，但是錢不夠，所以先拿600 元給被告，被告當天有給伊1
    小包甲基安非他命等語（見101 年度偵字第11471 號卷第96
    頁）。
  ㈣就附表編號4至6  販賣甲基安非他命予包嘉祥部分：
  ⒈被告於警詢時供述：於101 年5 月初某日18時許，包嘉祥到
    伊住處，以1000元價格向伊購得1 小包甲基安非他命約0.2
    公克；又於101 年5 月中旬某日18時許，包嘉祥到伊家中，
    以1000元代價向伊購得1 小包甲基安非他命約0.2 公克；又
    於101 年5 月22日18時許，包嘉祥到伊家中，以1000元代價
    向伊購得1 小包甲基安非他命約0.2 公克等語（見101 年度
    偵字第11471 號卷第6 頁背面）。
  ⒉證人包嘉祥於警詢時證述：伊總共向被告購買過約3 至4 次
    之甲基安非他命，最近一次是在1 星期前（即101 年5 月30
    日之一星期前），每次交易地點都是在被告住處，每次都買
    1000元等語（見101年度偵字第11471號卷第44頁）。
  ㈤經核被告上開自白與證人林文瑋及包嘉祥證述，和被告交易
    甲基安非他命之情節大致相符，復有上開通訊監察譯文可佐
    ，足認被告上開任意性自白確與事實相符，堪予採信。本案
    雖未扣得被告分別販賣予如附表所示之人之甲基安非他命，
    而未能精準計算出被告分別販入與販出之差價（即營利賺取
    之淨額）。然查，參諸我國查緝販賣毒品甲基安非他命執法
    甚嚴，對於販賣甲基安非他命者亦科以重度刑責。又販賣甲
    基安非他命既係違法行為，當非可公然為之，亦無公定價格
    ，且容易分裝並增減份量，而每次買賣之價量，可能隨時依
    雙方關係深淺、資力、需求量及對行情之認知、來源是否充
    裕、查緝是否嚴謹、購買者被查獲時供述購買對象之可能風
    險之評估等情形，而異其標準，非可一概而論；販賣之利得
    ，除被告坦承犯行或價量俱臻明確外，委難察得實情，販賣
    之人從價差或量差中牟利之方式雖異，其意圖營利之販賣行
    為則同一。本件被告既坦承上開販賣甲基安非他命犯行，核
    與上開證人證述之情節相符，並有各該通訊監察譯文可佐，
    被告主觀上顯係基於從中賺取價差以營利之販賣意圖而為毒
    品之提供行為，洵堪認定。本件事證明確，被告犯行足堪認
    定，應依法論科。
二、論罪科刑部分
  ㈠按甲基安非他命係屬毒品危害防制條例第2條第2項第2款所管
    制之第二級毒品，不得非法販賣、持有，核被告如附表各次
    行為所為，均係犯毒品危害防制條第4條第2項之販賣第二級
    毒品罪。又被告各次因販賣而持有甲基安非他命之低度行為
    ，應均為販賣之高度行為所吸收，不另論罪。被告所犯如附
    表所示之各次販賣第二級毒品犯行，犯意各別，行為互異，
    應予分論併罰。被告有事實欄所載犯罪科刑執行情形，有本
    院被告前案紀錄表在卷可按，其於受上開有期徒刑執行完畢
    後，5年以內故意再犯本件有期徒刑以上之各罪，均為累犯
    ，除法定刑無期徒刑外，均應依刑法第47條第1項之規定，
    分別加重其刑。
  ㈡復按毒品危害防制條例第17條第2 項關於「犯第4 條至第8條
    之罪於偵查及審判中均自白者，減輕其刑。」之規定，旨在
    獎勵犯罪人之悛悔，同時使偵查或審判機關易於發現真實，
    以利毒品查緝，俾收防制毒品危害之效；故不論該被告之自
    白，係出於自動或被動、簡單或詳細、一次或多次，並其自
    白後有無翻異，苟其於偵查及審判中均有自白，即應依法減
    輕其刑。又刑法上所稱之自白，係指行為人對其被訴之犯罪
    事實為任意性之供認而言（最高法院98年度臺上字第6928號
    判決意旨參照）。查被告就上開客觀上有販賣甲基安非他命
    予證人林文瑋及包嘉祥等人之行為，於偵訊時坦承不諱（見
    101年度偵字第11471號卷第103至104頁），且於原審、本院
    審理時，亦均自白上開犯行不諱，是被告上開犯行自應依毒
    品危害防制條例第17條第2項之規定，依法輕其刑，並與上
    開累犯部分，先加後減之。
  ㈢被告於原審時已主張有供出毒品來源，符合毒品危害防制條
    例第17條第1項之減刑條件，於本院審理時再行主張，依被
    告於本案偵查、原審審理時之供述，已可確認伊上手是欒啟
    榮，且該人亦因販賣毒品經臺灣新北地方法院判處罪刑在案
    ，該人目前在監，並無查緝上之困難，檢察官非不得發動偵
    查，法院亦非不得函請檢察官偵查，檢察官與原審法院未循
    此為之，致被告未能符合上開條文之減刑條件，此種不利益
    不應由被告承擔。再依欒啟榮被訴販賣毒品案件之偵查卷內
    之通聯紀錄及該案第一審卷宗內之筆記本影本內容可知，被
    告與欒啟榮間確有電話聯絡之情形，足證被告確實有跟欒啟
    榮買過毒品，可具狀向地檢署告發欒啟榮販賣毒品犯行云云
    。惟查：
  ⒈按毒品危害防制條例第17條第1項規定犯該條例第4條至第8條
    、第10條或第11條之罪，供出毒品來源，因而查獲其他正犯
    或共犯者，減輕或免除其刑。所稱「供出毒品來源，因而查
    獲其他正犯或共犯者」，係指被告供出毒品來源之有關資料
    ，諸如正犯或共犯之姓名、年籍、住居所或其他足資辨別之
    特徵等，使調查或偵查犯罪之公務員因而對之發動調查或偵
    查並查獲者而言。若被告供出毒品來源之前，調查或偵查犯
    罪之公務員已有確切之證據，已知悉或足以合理懷疑該犯罪
    之正犯或共犯者，即非因被告供出毒品來源，因而查獲其他
    正犯或共犯，自不得適用上開規定予以減輕或免除其刑。又
    所謂「供出毒品來源」，係指犯該條例所定上開各罪之人，
    供出其所犯上開各罪該次犯行之毒品來源而言。亦即須所供
    出之毒品來源，與其被訴之各該違反毒品危害防制條例犯行
    有直接關聯者，始得適用上開規定減免其刑，並非漫無限制
    （最高法院102年度臺上字第3607號判決參照）。倘被告所
    犯同條項所列之罪之犯罪時間，在時序上較早於該正犯或共
    犯供應毒品之時間，即令該正犯或共犯確因被告之供出而被
    查獲；或其時序雖較晚於該正犯或正犯供應毒品之時間，惟
    其被查獲之案情與被告自己所犯同條項所列之罪之毒品來源
    無關，均仍不符上開應獲減輕或免除其刑之規定（最高法院
    102年度臺上字第4028號判決參照）。
  ⒉查欒啟榮所涉，經臺灣新北地方法院以101年度訴字第2043、
    2482號刑事判決判處罪刑，並經本院以102年度上訴字第143
    6號判決上訴駁回之販賣第二級毒品案件，係由警方組成專
    案小組跟監蒐證，並對之實施通訊監察而查獲，有該案移刑
    事案件移送書附卷可稽（見板檢101年度偵字第20241號卷第
    2頁、26934號卷第2頁），再參之上開刑事判決內所認定欒
    啟榮販賣毒品犯行，向欒啟榮買受毒品之人並無被告，亦有
    上開判決在卷可稽，顯見欒啟榮所涉上開販賣毒品案件之查
    獲與被告無關，合先敘明。至被告雖於本案偵查中供稱，伊
    所涉之本案販賣第二級毒品犯行，所販賣之第二級毒品來源
    係欒啟榮，並稱有本案卷附監聽譯文可佐云云，惟於本案卷
    內之監聽紀錄及譯文查無被告與欒啟文之通話記錄，經本院
    質之被告可否確實指出，究係何時地向欒啟榮買受第二級毒
    品持以販賣時，被告無法為具體之陳述，被告之辯護人亦陳
    稱，於本案卷內之監聽紀錄內找不到（見本院卷第61頁面）
    ，且經原審函詢承辦警局及臺灣臺北地方法院檢察署，均稱
    未因被告供述而有查獲上手之情形，此有臺北市政府警察局
    文山第二分局102年5月6日北市警文二分刑字第00000000000
    號函及臺灣臺北地方法院檢察署102年5月23日北檢治露101
    偵11471字第32041號函各1紙在卷可稽（見原審卷第141、14
    2頁）。又經本院依被告之請向查獲本案之行政院海岸巡署
    海岸巡防總局北部地區巡防局函查結果，該局亦函復，該局
    桃園機動查緝隊並未因李緯綸之檢舉而緝獲上手欒啟榮，亦
    有該局102年10月28日桃園機字第0000000000號函附卷可查
    （見本院卷第98頁），顯見本案卷內並無因被告供出欒啟榮
    ，而查獲欒啟榮販賣毒品予被告之依據。
  ⒊嗣經本院依被告請求調閱欒啟榮所涉上開販賣毒品案件卷宗
    後，被告之辯護人陳稱，欒啟榮所涉上開販賣毒品案件之板
    檢101年度偵字第20241號卷，第246頁反面第3筆資料顯示：
    被告被監聽的0000000000號電話，於101年3月28日上午10點
    點54分許，與欒啟榮有通聯紀錄，另外第247頁反面倒數第5
    筆，4月4日凌晨零點19分許，被告小舅子持有之0000000000
    號電話與欒啟榮有通聯紀錄，是被告去跟欒啟榮買毒品的時
    候，帶著小舅子同往，然後使用該電話和欒啟榮聯絡，此外
    ，該案新北地方法院101年度訴字第2043號卷第92頁反面，
    有欒啟榮筆記簿翻拍照片，上面記載「侯」、「0000000000
    0」，該電話就是被告在使用，被告的綽號叫做「猴子」，
    左下角筆記本那只「0000000000」就是被告小舅子的電話等
    語，表示被告確實有跟欒啟榮買過毒品云云。惟查，上開書
    證僅能證明被告與欒啟榮間，於101年3月28日、4月4日曾有
    電話往來，且所謂「欒啟榮筆記簿翻拍照片」僅係通訊錄，
    並非欒啟榮販賣毒品之帳冊。再查，所謂「供出來源」，首
    應由供述者指明交易時地，使檢警機關得以就特定犯罪行為
    為追查，查獲供述者所涉本案之取得毒品管道而破獲毒品犯
    罪，防止毒品氾濫，惟被告自101年5月30日偵查中僅泛泛供
    稱，其係向欒啟榮購買毒品後，有監聽記錄云云，迄本院10
    2年11月5日言詞辯論終結時，其間有一年半之時間，均未能
    具體指稱，究係何時地向欒啟榮購買第二級毒品，金額數量
    若干，是依上開證據及被告之供述，尚難認檢警機關得因被
    告之上開供述而得以查獲，被告本件持以販賣之毒品係來自
    欒啟榮之販賣毒品犯行，本院自無待檢察官偵查暫緩審理本
    案之必要。是被告上訴辯稱，係檢警機關甚或法院之不作為
    ，致未能查獲欒啟榮涉販賣毒品予被告之犯行，自非可採。
  ⒋綜上所述，按諸最高法院前開判決意旨，仍難認被告合於毒
    品危害防制條例第17條第1項之減刑條件。
  ㈣雖被告前有多次施用毒品前科，應知毒品殘害人之身心健康
    且對社會造成之危害，仍為附表所示之各次販賣毒品犯行，
    販賣行為高達6次，顯非單純偶一為之，所為顯對社會治安
    及國民健康造成危害，惟被告本案所為之販賣毒品金額分別
    為500元及600元各1次、1000元3次、4500元1次，數量亦分
    別僅為0.2公克、0.5公克、0.5公克、0.5公克、1公克，數
    量甚微、金額不高，且販賣之對象僅有二人，是其販賣行為
    雖不可取，然觀之上開犯罪情節，顯與一般欲藉販毒以牟取
    暴利，任意販賣予不特定人之情有別，惡性顯非重大，而其
    所犯之販賣第二級毒品罪，最輕法定本刑為7年以上有期徒
    刑，縱依毒品危害防制條第17條第2項之規定減輕其刑後，
    處以最低度有期徒刑3年6月，猶嫌過重，實有情輕法重之情
    形，難謂符合罪刑相當性及比例原則，更無從與大量毒品販
    賣者之惡行有所區隔，是被告犯罪情狀相較於法定之重刑，
    在客觀上仍足以引起一般人之同情，爰就被告上開犯行，依
    刑法第59條之規定酌量遞減輕其刑。
三、原審據以論罪科刑固非無見，惟未考量被告每次販賣之金額
    、數量甚微，而未適用刑法第59條之規定酌量減輕其刑，尚
    有未洽，被告上訴主張有供出來源減輕其刑之適用，固無理
    由，惟原判決有上開可議之處，仍應由本院撤銷改判。爰審
    酌被告為謀個人私利，無視於政府制定毒品危害防制條例，
    杜絕毒品犯罪之禁令，分別多次販賣甲基安非他命予他人，
    藉以牟利，毒品一般具有成癮性，施用毒品者一旦成癮，戒
    除毒癮非易，被告為謀己利，無視他人身心健康，販賣甲基
    安非他命予他人，提供他人毒品來源，被告所為直接戕害國
    民身心健康，間接危害社會治安，但念及被告販賣甲基安非
    他命數量尚微，各次交易所得金額僅數百元至數千元不等、
    販賣之對象人數，及其犯後坦承犯行之態度等一切情狀，分
    別量處如主文所示之刑，並依法定其應執行之刑。末按，欒
    啟榮並非被告本案犯行之上手已如前述，且個案情節不同，
    量刑審酌事項亦各不相同，自尚難任意比附援用，自是被告
    之辯護人主張，以欒啟榮之刑度為被告本件犯行之量刑標準
    自非可採，附此敘明。
四、沒收部分：
  1.按犯第4 條之罪者，其供犯罪所用或因犯罪所得之財物，均
    沒收之，如全部或一部不能沒收時，追徵其價額或以其財產
    抵償之，毒品危害防制條例第19條第1 項定有明文。該規定
    所稱「追徵其價額」者，係指所沒收之物為金錢以外之其他
    財物而無法沒收時，應追徵其價額，使其繳納與原物相當之
    價額。如所得財物為金錢而無法沒收時，始應以其財產抵償
    之，而不發生追徵價額之問題（最高法院93年臺上第2743號
    、95年度臺上字第305 號判決意旨參照）。又毒品危害防制
    條例第19條第1 項之規定，是指於犯罪有所得時，始應依該
    條項規定予以沒收，或追徵、抵償（最高法院99年度臺上字
    第5936號判決參照）。又所謂「其因犯罪所得之財物」，並
    不以當場搜獲扣押者為限；而販賣毒品所得之對價，不問其
    中何部分屬於成本，何部分屬於犯罪所得之財物，應均予沒
    收，始與上開法條之規定符合（最高法院93年度臺上字第26
    70號判決參照）。是毒品危害防制條例第19條第1 項所指之
    犯罪所得，係指被告因販賣毒品而有所得之財物，且販賣毒
    品所得之金錢，無論已否扣案，如仍屬存在，即應依法沒收
    。經查，被告有如附表所示之各次販賣甲基安非他命所得，
    上開販賣毒品所得雖均未據扣案，然無證據證明已不存在，
    且既為被告因本案販賣第二級毒品犯罪所得之財物，仍應依
    毒品危害防制條例第19條第1 項之規定，分別在所犯各罪項
    下併予諭知沒收，如全部或一部不能沒收時，依同條項之規
    定，應以其財產抵償之。
  2.又門號0000000000號行動電話固係被告用以與附表所示之人
    聯繫毒品交易之物，惟於為警查獲當日為停用狀態，此據被
    告於警詢時供認在卷（見101年度偵字第11471號卷第5頁背
    面），且門號0000000000號之申請租用人係張營良，此有通
    聯調閱查詢單1紙在卷可查（見101年度警聲搜字1037號卷第
    22頁），又被告當初持用之手機未據扣案，是並無證據證明
    門號0000000000號及搭載之行動電話係被告所有之物，自無
    從諭知沒收。又扣案之Bluestar廠牌行動電話1支（內含門
    號0000000000號之SIM卡1張）及Motorola廠牌行動電話1支
    （未有SIM卡）固均係被告所有之物，此據被告於警詢時供
    述明確（見101年度偵字第11471號卷第5頁背面）。然上開B
    luestar廠牌行動電話1支（內含門號0000000000號之SIM卡1
    張），並非被告用以供犯上開犯罪所用之物，亦無證據證明
    Motorola廠牌行動電話1支（未有SIM卡）係被告用以供上開
    犯罪所用之物，上開行動電話2支亦非違禁物，自無庸宣告
    沒收，附此敘明。
據上論斷，應依刑事訴訟法第369條第1項前段、第364條、第299
條第1項前段，毒品危害防制條例第4條第2項、第17條第2項、第
19條第1項，刑法第11條、第47條第1項、第59條、第51條第5款
、第9款，判決如主文。
本案經檢察官李良忠到庭執行職務。
中    華    民    國   102    年    11    月    19    日
              刑事第五庭審判長法  官    王敏慧
                              法  官    黃潔茹
                              法  官    林柏泓
以上正本證明與原本無異。
如不服本判決，應於收受送達後10日內向本院提出上訴書狀，其
未敘述上訴之理由者並得於提起上訴後10日內向本院補提理由書
（均須按他造當事人之人數附繕本）「切勿逕送上級法院」。
                              書記官    丁淑蘭
中    華    民    國   102    年    11    月    19    日

附錄：本案論罪科刑法條全文
毒品危害防制條例第4條第2項
製造、運輸、販賣第二級毒品者，處無期徒刑或 7 年以上有期
徒刑，得併科新臺幣 1 千萬元以下罰金。

附表

編號 販賣對象 犯罪事實 販賣所得 科刑主文 1 林文瑋 林文瑋於101 年5 月9 日20時4分及20時12分許，使用行動電話門號0000000000號與李偉綸使用之行動電話門號0000000000 號聯絡後，於同日20時25分許，前往○○市○○區○○街0段0 巷李偉綸住處外停車場旁之電塔，李偉綸以500元之價格販賣安非他命1包予林文瑋而完成交易。 新臺幣（下同）500元 李偉綸販賣第二級毒品，累犯，處有期徒刑貳年捌月。未扣案販賣第二級毒品所得新臺幣伍佰元沒收，如全部或一部不能沒收時，以其財產抵償之。 2 林文瑋 林文瑋於101年5月10日17時10分許，使用行動電話門號0000000000號與李偉綸使用之行動電話門號0000000000號聯絡後，於同日21時許，前往○○市○○區○○街0 段0巷0號0樓之0 李偉綸住處，李偉綸以4500元之價格販賣安非他命1包（約1公克）予林文瑋而完成交易。 4500元 李偉綸販賣第二級毒品，累犯，處有期徒刑參年。未扣案販賣第二級毒品所得新臺幣肆仟伍佰元沒收，如全部或一部不能沒收時，以其財產抵償之。 3 林文瑋 林文瑋於101 年5 月28日19時20分、46分許，使用行動電話門號0000000000號與李偉綸使用之行動電話門號0000000000號聯絡後，於同日19時59分許，前往○○市○○區○○街0段0巷李偉綸住處外停車場旁之電塔，李偉綸以600 元之價格販賣安非他命1 包予林文瑋而完成交易。 600元 李偉綸販賣第二級毒品，累犯，處有期徒刑貳年捌月。未扣案販賣第二級毒品所得新臺幣陸佰元沒收，如全部或一部不能沒收時，以其財產抵償之。 4 包嘉祥 包嘉祥於101 年5 月上旬某日18時許，前往上揭李偉綸住處，李偉綸以1000元之價格販賣安非他命1包（約0.2公克）予包嘉祥而完成交易。 1000元 李偉綸販賣第二級毒品，累犯，處有期徒刑貳年捌月。未扣案販賣第二級毒品所得新臺幣壹仟元沒收，如全部或一部不能沒收時，以其財產抵償之。 5 包嘉祥 包嘉祥於101年5月中旬某日18時許，前往上揭李偉綸住處，李偉綸以1000元之價格販賣安非他命1包（約0.2公克）予包嘉祥而完成交易。 1000元 李偉綸販賣第二級毒品，累犯，處有期徒刑貳年捌月。未扣案販賣第二級毒品所得新臺幣壹仟元沒收，如全部或一部不能沒收時，以其財產抵償之。 6 包嘉祥 包嘉祥於101年5月22日18時許，前往上揭李偉綸住處，李偉綸以1000元之價格販賣安非他命1包（約0.2 公克）予包嘉祥而完成交易。 1000元 李偉綸販賣第二級毒品，累犯，處有期徒刑貳年捌月。未扣案販賣第二級毒品所得新臺幣壹仟元沒收，如全部或一部不能沒收時，以其財產抵償之。